【裁判字號】    98,訴,4575
【裁判日期】    990122
【裁判案由】    毒品危害防制條例
【裁判全文】
臺灣板橋地方法院刑事判決              98年度訴字第4575號
公  訴  人  臺灣板橋地方法院檢察署檢察官
被      告  甲○○
上列被告因違反毒品危害防制條例案件，經檢察官提起公訴（98
年度毒偵緝字第624 號、第7281號），因被告於本院準備程序中
為有罪之陳述，本院告知被告簡式審判程序之旨，並聽取當事人
之意見後，裁定由受命法官獨任進行簡式審判程序，判決如下：
    主  文
甲○○施用第一級毒品，處有期徒刑柒月；又施用第二級毒品，
處有期徒刑肆月；又施用第一級毒品，處有期徒刑柒月，扣案海
洛因之包裝袋壹只沒收，其內之第一級毒品海洛因（驗餘淨重零
點壹玖肆公克）沒收銷燬；又施用第二級毒品，處有期徒刑肆月
。應執行有期徒刑壹年陸月，扣案海洛因之包裝袋壹只沒收，其
內之第一級毒品海洛因（驗餘淨重零點壹玖肆公克）沒收銷燬。
    事  實
一、甲○○前因施用毒品案件，經本院以九十三年度毒聲字第八
    七六號裁定送觀察、勒戒後，因認無繼續施用毒品之傾向，
    而於民國九十三年六月十七日釋放出所，並由臺灣板橋地方
    法院檢察署檢察官於同日以九十三年度毒偵字第二二九七號
    為不起訴處分確定。復因施用毒品案件經本院以九十六年度
    訴字第三四八八號刑事判決判處應執行有期徒刑九月，於九
    十六年十二月七日判決確定。詎其猶不知悔改，於前揭觀察
    、勒戒執行完畢後，五年內再犯上開施用毒品案件經法院判
    處罪刑確定後，竟又基於施用第一級毒品海洛因、第二級毒
    品甲基安非他命（起訴書誤載為安非他命，以下均同）之犯
    意，分別於下列時、地施用第一級毒品及第二級毒品：
（一）分別於九十八年七月十四日上午十時三十分許採尿前回溯
      二十六小時內之某時，在臺北縣三峽鎮友人住處，以將海
      洛因以水稀釋置入針筒內注射之方式施用海洛因一次，另
      於同日採尿前回溯九十六小時內之某時許，在同址以將甲
      基安非他命置於玻璃球內燒烤吸食其煙霧之方式，施用甲
      基安非他命一次，嗣於同日上午十時三十分經臺灣板橋地
      方法院檢察署觀護人執行保護管束時，採集其尿液送驗而
      查知上情。
（二）於九十八年九月二十九日晚上某時許，在臺北縣三峽鎮○
      ○路三二九號住處（起訴書載為於九十八年九月三十日上
      午十二時三十六分為警採尿前回溯九十六小時內某時許，
      在不詳處所）以將甲基安非他命置入玻璃球內燒烤吸食其
      煙霧之方式，施用甲基安非他命一次，另於九十八年九月
      三十日凌晨三時許在同址以將海洛因用水稀釋後置入針筒
      內注射之方式施用海洛因一次，嗣於九十八年九月三十日
      上午十時三十分許，在臺北縣三峽鎮○○街一巷五之十三
      號前為警查獲，並扣得海洛因一包（驗餘淨重零點一九四
      公克），復經警採集其尿液送驗而偵悉上情。
二、案經臺灣板橋地方法院檢察署觀護人室簽分、臺北縣政府警
    察局三峽分局報請臺灣板橋地方法院檢察署檢察官偵查起訴
    暨追加起訴。因甲○○於本院準備程序中為有罪之陳述，經
    本院裁定以簡式審判程序審理。
    理  由
一、訊據被告甲○○對於前揭犯罪事實均坦承不諱，經查：
（一）被告於前揭時經警查獲採尿分別送台灣尖端先進生技醫藥
      股份有限公司、台灣檢驗科技股份有限公司，以EIA 酵素
      免疫分析法篩檢、GC/MS 氣相層析質譜儀分析法確認檢驗
      結果，均呈嗎啡及甲基安非他命陽性反應，有上開二公司
      九十八年七月二十二日濫用藥物檢驗報告、九十八年十月
      二十一日UL/ 二○○九/A○三二七號濫用藥物檢驗報告、
      姓名及尿液代碼對照表、臺灣板橋地方法院檢察署施用毒
      品犯受保護管束人採尿報到編號表各一份在卷可稽（見九
      十八年度毒偵字第五五三五號偵查卷第三頁至第五頁、九
      十八年度毒偵字第七二八一號偵查卷第十七頁、第三十八
      頁），是被告分別於前揭時間施用第一級毒品海洛因及第
      二級毒品甲基安非他命之事實已明。
（二）扣案之海洛因一包送驗結果，確呈嗎啡陽性反應（驗餘淨
      重零點一九四公克），此有交通部民用航空局航空醫務中
      心九十八年十月十三日航藥鑑字第○九八五一七九號毒品
      鑑定書一紙在卷足憑（見九十八年度毒偵字第七二八一號
      第三十三頁），應認上開扣案毒品確係第一級毒品海洛因
      無誤。
（三）被告前因施用毒品案件，經本院裁定送觀察、勒戒後，因
      認無繼續施用毒品之傾向釋放後，復因施用毒品案件經本
      院以九十六年度訴字第三四八八號刑事判決判處應執行有
      期徒刑九月，於九十六年十二月七日判決確定，此有臺灣
      高等法院被告前案紀錄表一份在卷可按。其於前揭觀察、
      勒戒後，五年內再犯上開施用毒品案件經法院判處罪刑確
      定，又為本件施用第一級毒品海洛因、第二級毒品甲基安
      非他命之事實，堪以認定。從而，本件事證明確，被告犯
      行洵堪認定，應予依法論科。
二、按海洛因、甲基安非他命分屬毒品危害防制條例第二條第二
    項第一款所規定之第一級毒品及同條項第二款所規定之第二
    級毒品，核被告施用海洛因、甲基安非他命（各二次）之行
    為，分別係犯毒品危害防制條例第十條第一項之施用第一級
    毒品罪及同條第二項之施用第二級毒品罪。其持有毒品之低
    度行為，應為施用毒品之高度行為所吸收，不另論罪。被告
    所犯上開各罪間，犯意各別，行為互殊，應分論併罰。本院
    審酌被告施用毒品，足以戕害其身心，滋生其他犯罪，惡化
    治安，嚴重損及公益，且被告前曾犯施用毒品罪，業經觀察
    、勒戒執行完畢，仍未戒斷其施用毒品之惡習，竟再為本件
    施用毒品犯行，顯見其不思悔改，兼衡其犯後坦承犯行，態
    度尚稱良好，及施用毒品行為於本質上係屬自我戕害行為，
    反社會性之程度應屬較低等一切情狀，分別量處如主文所示
    之刑，並定應執行刑，以資懲儆。
三、扣案海洛因一包，其內之海洛因（驗餘淨重零點一九四公克
    ）屬第一級毒品，且係本件查獲之毒品，不問屬於犯人與否
    ，爰依毒品危害防制條例第十八條第一項前段規定，均併予
    宣告沒收銷燬之（惟鑑驗耗罄之毒品既已滅失，自毋庸宣告
    沒收銷燬），又其包裝袋一只係被告所有，用於包裹毒品海
    洛因，防其裸露、潮濕，便於攜帶施用，此據被告於本院審
    理時供明在卷，爰依刑法第三十八條第一項第二款規定，併
    予宣告沒收。
據上論斷，應依刑事訴訟法第二百七十三條之一第一項、第二百
九十九條第一項前段，毒品危害防制條例第十條第一項、第二項
、第二十三條第二項、第十八條第一項前段，刑法第十一條前段
、第五十一條第五款、第三十八條第一項第二款，判決如主文。
本案經檢察官蘇逸修到庭執行職務。
中    華    民    國    99    年    1     月    22    日
                刑事第八庭      法  官  劉  安  榕
以上正本證明與原本無異。
如不服本判決，應於判決送達後10日內敘明上訴理由，向本院提
出上訴書狀（應附繕本），上訴於臺灣高等法院；未敘述上訴理
由者，應於上訴期間屆滿後20日內向本院補提理由書（均須按他
造當事人之人數附繕本），切勿逕送上級法院。
                                書記官  陳  盈  真
中    華    民    國    99    年    1     月    29    日
附錄本案論罪科刑法條全文：
毒品危害防制條例第10條
施用第一級毒品者，處六月以上五年以下有期徒刑。
施用第二級毒品者，處三年以下有期徒刑。

司法院資訊處製作；財團法人民間司法改革基金會備份。
